# 实缴出资与认缴出资比例不一致情况下的业务处理

提问人：zhongxudon 时间：2021-07-20 15:47:33
陈版主，您好，请教个问题，谢谢！！ A公司准备将联营企业B公司以 2021 年 6 月 30 日为基准日转让给甲集团，B公司拥有一综土地使用权系很多年前购入的，近年来已发生大额增值现象。B公司各股东认缴出资多年来均未出资到位，但各股东已约定了出资金额和出资时间， 2020 年 12 月31 日前各股东均按认缴比例实缴了部分出资，其中A公司占比30%， 2021 年 1 月B公司控股股东单方又缴纳了大额出资款，导致各方股东实缴出资与认缴出资比例不一致，其中A公司实缴比例下降为1%（认缴为30%），公司章程中未明确约定各方股东按认缴还实缴比例分享收益和股东权益。请问： 1 、A公司是否可以按约定将认缴出资计入长期股权投资，并挂应付款； 2 、B公司是否可以按各方股东认缴出资确认实收资本，并挂应收款。 3 、A公司权益法核算计算对B公司投资收益是按30%，还是按1%； 4 、如果B公司按 2021 年 6 月 30 日评估调账，土地评估增值 10 亿元，A公司计算其他权益调整是按30%，还是按1%； 5 、评估机构评估A公司长期股权投资价值，对享有B公司的权益是按是按30%，还是按1%。非常感谢！！

回答人：chenyiwei
1 、如果此前各方股东均按认缴比例实缴了部分出资款的，则股东没有必要就尚未实缴的出资额借记长期股权投资、贷记应付出资款。此前如果做了该项会计处理的，应冲回处理，并作前期差错更正。
2 、B公司始终只能按照实际收到的各股东实缴出资额确认实收资本和资本公积。
3 、根据公司章程约定而定。如果没有明确约定的，则对于实收资本和资本公积部分按实缴出资比例确定其份额，对留存收益部分也建议按照实缴出资比例确认其份额，或者基于谨慎原则，对累计盈利按较低比例确认应享有份额，对累计亏损按较高比例确认应分担份额。
4 、B公司的评估调账是不允许的。
5 、见上述问题 3 。